【裁判字號】    92,交抗,207
【裁判日期】    921222
【裁判案由】    聲明異議
【裁判全文】
臺灣高等法院臺南分院刑事裁定          九十二年度交抗字第二七號    孝股
    抗  告  人
    即受處分人  甲○○
右抗告人因違反道路交通管理處罰條例案件，不服臺灣臺南地方法院中華民國九十二
年九月三十日裁定（九十二年度交聲字第一五二號），提起抗告，本院裁定如左：
    主  文
抗告駁回。
    理  由
一、本件抗告意旨略以：原審未予詳酌事實資料，即以片面為駁回之裁定，顯非合法
    ，為此提起本件抗告，求為撤銷原裁定云云。
二、按汽車駕駛人，行車速度，超過規定之最高時速，或低於規定之最低時速，處新
    臺幣一千二百元以上二千四百元以下罰鍰；又汽車駕駛人有第四十條第一項之情
    形者，除依原條款處罰鍰外，並記違規點數一點。道路交通管理處罰條例第四十
    條第一項、第六十三條第一項分別定有明文。
三、經查：
（一）抗告人即受處分人甲○○駕駛車牌號碼ＨＡ─七五一八號自用小客車，於民國
      （下同）九十一年九月四日十時十一分許，在台十七線一百公里處，經警察局
裝置之雷達測速儀測得時速八十六公里，該路段限速七十公里，超速十六公里
      等事實，有雲林縣警察局九十雲警交字第ＫＡＢ二六一五一一號發舉發違反道
      路交通管理事件通知單舉一紙在卷可憑，並經證人即取締員警張明煙於原審證
      述：有拿測速器給抗告人看，抗告人看了之後，就關掉了，繼續測速下一部車
      輛，他不可能拿一個沒有顯示數字的測速器給民眾看，一定拿給民眾看了才能
      告發，抗告人有留在現場觀看測速準不準，他有跟抗告人說車輛超速時雷達都
      會跳起，抗告人當時就是超速，他們才會攔下來，否則就算沒有攔下抗告人沒
      有關係等語（見原審卷第十三頁反面起至第十四頁）。
（二）按交通警察製單舉發違規事實，乃公權力之行使，又與被取締者並無仇隙，除
      有恣意、疏忽之情形外，應無故意陷害汽車駕駛人之必要，其於舉發時就事實
      之描述，較諸一般的證人，應有更高之可信度，又本件用以測定超速之雷達測
      速儀，係經過經濟部標準檢驗局檢定合格，此有合格證書一紙在卷可證，通常
      無誤測之虞；況抗告人事發後猶在場觀看該雷達測速情形，並自陳該雷達測速
      時會跳來跳去的等語，足見該測速雷達非全然無作用，且亦無其他証據足証該
      測速雷達已損壞不準。則抗告人有在前揭時、地超速行駛，應可認定。
（三）再者，抗告人於原審尚且自陳【其所爭執的不在於有無超速之問題，而是在爭
      執警員沒有將超速數據供其觀看，而要求其簽名及警員執勤之態度不佳等問題
      】（見原審卷第十四頁反面）。然此與其【是否有超速】之事實無關，抗告人
      以此質疑員警執法之公正性，並進而指摘原裁定之不當，尚無足採。
（四）至於抗告人雖辯稱【並未接獲本件舉發違反道路交通管理事件通知單及員警未
      提出超速之相關照片及警員只提出一個沒有數字的測速器供其觀看及警員執勤
      之態度不佳等】云云。
    查本件舉發違反道路交通管理事件通知單，係經抗告人當場拒簽收，並非員警
      不予送達；再該測速雷達並非照相式，僅以測速數據為據，該測速數據自非不
      能作為取締之依據；又證人即取締員警張明煙於原審亦證述【有拿測速器給抗
      告人看，抗告人看了之後，就關掉了】等語，自無証據證實員警只提出一個沒
      有數字的測速器供抗告人觀看一事。
    末查，縱令抗告人所辯警員執勤之態度不佳一節為真實，但此與抗告人是否超
      速無涉，僅可供為警察人員取締時之應行注意事項，並予檢討。尚難以此據為
      抗告人有利之証據。
四、綜上所述，本件抗告人於前開時、地，駕駛汽車違規超速之事實足堪認定。原審
    交通法庭因而依道路交通管理處罰條例第四十條第一項、第六十三條第一項規定
    ，裁處抗告人罰鍰新臺幣二千四百元，記違規點數一點。本院經核原裁定認事用
    法，俱無不合，抗告意旨仍執前詞指摘原裁定不當，為無理由，應予駁回。
據上論結，應依道路交通案件處理辦法第二十六條，刑事訴訟法第四百十二條，裁定
如主文。
中      華      民      國    九十二    年     十二     月    二十二    日
                              臺灣高等法院臺南分院刑事第四庭
                                      審判長法官  鄭  文  肅
                                            法官  王  浦  傑
                                            法官  陳  珍  如
右正本證明與原本無異。
不得再抗告。
                                      法院書記官  周  美  莉
中      華      民      國    九十二    年     十二     月    二十二    日


司法院資訊處製作；財團法人民間司法改革基金會備份。
